【裁判字號】    97,易,3584
【裁判日期】    970930
【裁判案由】    竊盜
【裁判全文】
臺灣臺中地方法院刑事判決              97年度易字第3584號
公  訴  人  臺灣臺中地方法院檢察署檢察官
被      告  亥○○
                    現另案於臺灣臺中監獄臺中分監執行中
上列被告因竊盜案件，經檢察官提起公訴（97年度偵字第17764
、18174號），被告於準備程序中就被訴事實為有罪之陳述，經
告知簡式審判程序之旨，並聽取公訴人、被告之意見後，由本院
裁定進行簡式審判程序，判決如下：
    主    文
亥○○犯附表編號一之竊盜罪，累犯，處有期徒刑肆月。又犯附
表編號二至編號十七之竊盜罪，共十六罪，均累犯，各處有期徒
刑參月。又犯附表編號十八之夜間侵入住宅竊盜罪，累犯，處有
期徒刑柒月。又犯附表編號十九之竊盜未遂罪，累犯，處有期徒
刑參月。應執行有期徒刑參年貳月。
    事    實
一、亥○○前因竊盜、竊盜、毒品危害防制條例案件，經本院分
    別判處有期徒刑7月、7月、5月確定，嗣經減刑並定應執行
    刑為有期徒刑8月確定，於民國96年10月27日執行完畢。詎
    猶不知悔改，復意圖為自己不法之所有，分別於如附表編號
    一至編號十七所示之時、地，以附表編號一至編號十七所示
    之方式，竊取如附表編號一至編號十七所示之被害人機車等
    財物得手。另於如附表編號十八所示之時、地，於夜間以拾
    得之鑰匙開門侵入癸○○住處內竊取筆記型電腦1臺及手機1
    支得手。又於如附表編號十九所示之時、地，以自備之鑰匙
    開啟丑○○所有之車號OB－4381號自小客車，進入車內搜尋
    財物而未獲。嗣於97年6月19日13時20分許，在臺中縣大里
    市○○路17巷16號前，為警巡邏查獲失竊之車號TWN－386號
    機車1輛，經警調閱附近路口之監視器畫面，及丑○○於97
    年6月19日8時許，發現其車號OB－4381號自小客車遭竊後報
    警，經警調閱附近路口之監視器畫面，循線查獲上情，且於
    為警發覺其如附表編號二至編號十八所示竊盜行為前，主動
    向警供出各該部分竊盜行為，而就各該部分竊盜行為向警自
    首並接受裁判，並尋獲上開機車17輛（均已發還被害人）。
二、案經臺中縣警察局霧峰分局報請臺灣臺中地方法院檢察署檢
    察官偵查起訴。
    理    由
一、上開犯罪事實，業據被告亥○○（下稱被告）於警詢及審理
    中坦承不諱，核與證人賴碧霞、辛○○、甲○○、子○○、
    丁○○、午○○、辰○○○、巫萬水、申○○、庚○○、酉
    ○○、壬○○、陳洋一、地○○、癸○○、鄭連楙、乙○○
    、卯○○、丑○○等人於警詢時證述遭竊之情節大致相符，
    並有贓物認領保管單17紙、臺中縣警察局車輛尋獲電腦輸入
    單17張、刑案現場測繪圖1紙及現場照片34張、監視器畫面
    翻拍照片5張等在卷可資佐證，堪認被告之自白與事實相符
    。至公訴人雖據被害人丑○○之指述，認被告所為附表編號
    十九所示之犯行業已竊得高速公路回數票10張等語，然此為
    被告堅詞否認，而被害人丑○○亦僅指稱該回數票係遭不明
    人士竊取，並未明確指稱為被告所竊得，另從被告所行竊之
    物多為機車以供己代步之用，且均已坦承犯行等情觀之，被
    告自無僅就此部分故為否認之理，是應認此部分被告之所辯
    為可採。本件事證明確，被告有附表編號一至編號十九所示
    之竊盜犯行，均可以認定。
二、核被告就附表編號一至編號十七所為，各係犯刑法第320條
    第1項之竊盜罪；就附表編號十八所為，係犯刑法第321條第
    1項第1款之夜間侵入住宅竊盜罪；就附表編號十九所為，係
    犯刑法第320條第1項、第3項之竊盜未遂罪。被告所為附表
    編號十九之犯行，已著手於竊盜行為之實施，惟未取得財物
    ，屬未遂犯，依刑法第25條第2項規定減輕其刑。又被告就
    如附表編號二至編號十八所示竊盜行為，均係在警察發覺前
    即主動向警供承犯罪，而屬自首，此有被告於為警查獲到案
    後所製作之各次警詢筆錄在卷可憑，應認被告就如附表編號
    二至編號十八所示竊盜犯行部分各符合自首規定，爰就被告
    自首部分各依刑法第62條前段規定減輕其刑。再者，被告前
    因竊盜、竊盜、毒品危害防制條例案件，經本院分別判處有
    期徒刑7月、7月、5月確定，嗣經減刑並定應執行刑為有期
    徒刑8月確定，於96年10月27日執行完畢，有臺灣臺中地方
    法院檢察署刑案資料查註紀錄表及臺灣高等法院被告前案紀
    錄表在卷可查，被告於前案執行完畢後五年以內，故意再犯
    如附表編號一至編號十九所示之有期徒刑以上之罪，均為累
    犯，依刑法第47條第1項規定各加重其刑，並就附表編號二
    至編號十九之部分各先加重後減輕之。又被告先後所為如附
    表編號一至編號十九所示之竊盜犯行，犯意各別，行為互殊
    ，且被害法益各不相同，為數罪，應分論併罰之。爰審酌被
    告之素行不佳，且不思循正途，獲取生活所需，為圖一己之
    便，而竊取他人之財產，所犯竊盜次數達十九次，惡行非輕
    ，法治觀念淡薄，惟念其犯後坦承犯行，所竊得之機車於案
    發後均已陪同警員取回發還被害人，並審酌其犯罪之動機、
    目的、所用之手段、所竊盜之財物價額不高等一切情狀，分
    別量處如主文所示之刑並定其應執行刑，以資懲儆。另被告
    持以行竊之鑰匙均未據扣案，且非違禁物，爰不為沒收之諭
    知，併此說明。
據上論斷，應依刑事訴訟法第273條之1第1項、第299條第1項前
段，刑法第320條第1項、第3項、第321條第1項第1款、第25條第
2項、第62條前段、第47條第1項、第51條第5款，刑法施行法第1
條之1第1項、第2項前段，判決如主文。
中    華    民    國    97    年    9     月    30    日
                  刑事第十八庭  法  官  張國忠
上正本證明與原本無異。
如不服本判決，應於收受送達後10日內向本院提出上訴書狀（應
敘述具體理由並附繕本）。
上訴書狀如未敘述理由，應於上訴期間屆滿後20日內補提理由書
於本院。
                                書記官  何淑鈴
中    華    民    國    97    年    9     月    30    日
附錄論罪科刑法條
刑法第320條（普通竊盜罪、竊佔罪）
意圖為自己或第三人不法之所有，而竊取他人之動產者，為竊盜
罪，處5年以下有期徒刑、拘役或5百元以下罰金。
意圖為自己或第三人不法之利益，而竊佔他人之不動產者，依前
項之規定處斷。
前二項之未遂犯罰之。
刑法第321條（加重竊盜罪）
犯竊盜罪而有左列情形之一者，處6月以上、5年以下有期徒刑：
一、於夜間侵入住宅或有人居住之建築物、船艦或隱匿其內而犯
    之者。
二、毀越門扇、牆垣或其他安全設備而犯之者。
三、攜帶兇器而犯之者。
四、結夥三人以上而犯之者。
五、乘火災、水災或其他災害之際而犯之者。
六、在車站或埠頭而犯之者。
前項之未遂犯罰之。
附表：
 ┌───┬──────┬──────────┬────────┬────┐
 │編號  │ 犯罪時間   │ 犯罪地點           │竊取之財物及方式│被害人  │
 ├───┼──────┼──────────┼────────┼────┤
 │一    │97年6月15日 │臺中縣太平市○○路  │以自備之機車鑰匙│己○○  │
 │      │19時許      │1636號前            │竊取車號TWN－386│        │
 │      │            │                    │號機車1輛       │        │
 ├───┼──────┼──────────┼────────┼────┤
 │二    │97年5月1日某│臺中縣大里市塗城里  │以自備之機車鑰匙│戊○○  │
 │      │時          │光明路11之3號前     │竊取車號JGK－177│        │
 │      │            │                    │號機車1輛       │        │
 ├───┼──────┼──────────┼────────┼────┤
 │三    │97年5月4日某│臺中縣大里市塗城里  │以自備之機車鑰匙│辛○○  │
 │      │時          │塗城路347巷45號前   │竊取車號IMR－102│        │
 │      │            │                    │號機車1輛       │        │
 ├───┼──────┼──────────┼────────┼────┤
 │四    │97年5月5日某│臺中縣大里市塗城里  │以自備之機車鑰匙│甲○○  │
 │      │時          │塗城路347巷39號前   │竊取車號ZTN－916│        │
 │      │            │                    │號機車1輛       │        │
 ├───┼──────┼──────────┼────────┼────┤
 │五    │97年5月5日某│臺中縣大里市塗城里  │以自備之機車鑰匙│丙○○  │
 │      │時          │塗城路830巷3號前    │竊取車號JAC－401│        │
 │      │            │                    │號機車1輛       │        │
 ├───┼──────┼──────────┼────────┼────┤
 │六    │97年5月6日某│臺中縣大里市塗城里  │以自備之機車鑰匙│丁○○  │
 │      │時          │塗城路196巷2弄11號前│竊取車號JQE－365│        │
 │      │            │                    │號機車1輛       │        │
 ├───┼──────┼──────────┼────────┼────┤
 │七    │97年5月10日 │臺中縣大里市塗城里  │以自備之機車鑰匙│午○○  │
 │      │某時        │塗城路347巷24號前   │竊取車號NVV－359│        │
 │      │            │                    │號機車1輛       │        │
 ├───┼──────┼──────────┼────────┼────┤
 │八    │97年5月14日 │臺中縣大里市塗城里  │以自備之機車鑰匙│寅○○  │
 │      │某時        │塗城路20-23巷16號前 │竊取車號TWD－017│        │
 │      │            │                    │號機車1輛       │        │
 ├───┼──────┼──────────┼────────┼────┤
 │九    │97年5月24日 │臺中縣大里市○○路  │以自備之機車鑰匙│戌○○  │
 │      │某時        │48號前              │竊取車號WJT－785│        │
 │      │            │                    │號機車1輛       │        │
 ├───┼──────┼──────────┼────────┼────┤
 │十    │97年5月28日 │臺中縣大里市塗城里  │以自備之機車鑰匙│巳○○  │
 │      │某時        │光正路70巷4號前     │竊取車號TAE－423│        │
 │      │            │                    │號機車1輛       │        │
 ├───┼──────┼──────────┼────────┼────┤
 │十一  │97年5月29日 │臺中縣大里市○○○街│以自備之機車鑰匙│天○○  │
 │      │某時        │2號前               │竊取車號RRE－840│        │
 │      │            │                    │號機車1輛       │        │
 ├───┼──────┼──────────┼────────┼────┤
 │十二  │97年5月29日 │臺中縣大里市○○路  │以自備之機車鑰匙│乙○○  │
 │      │某時        │53號前              │竊取車號TAX－926│        │
 │      │            │                    │號機車1輛       │        │
 ├───┼──────┼──────────┼────────┼────┤
 │十三  │97年6月2日某│臺中縣大里市塗城里  │以自備之機車鑰匙│庚○○  │
 │      │時          │塗城路317號前       │竊取車號RKT－572│        │
 │      │            │                    │號機車1輛       │        │
 ├───┼──────┼──────────┼────────┼────┤
 │十四  │97年6月12日 │臺中縣大里市塗城里  │以自備之機車鑰匙│酉○○  │
 │      │某時        │塗城路194號前       │竊取車號PT2－423│        │
 │      │            │                    │號機車1輛       │        │
 ├───┼──────┼──────────┼────────┼────┤
 │十五  │97年6月14日 │臺中縣大里市○○路1 │以自備之機車鑰匙│卯○○  │
 │      │某時        │段363號前           │竊取車號JJG－947│        │
 │      │            │                    │號機車1輛       │        │
 ├───┼──────┼──────────┼────────┼────┤
 │十六  │97年6月18日 │臺中縣大里市塗城里  │以自備之機車鑰匙│未○○  │
 │      │某時        │塗城路196巷1弄12號前│竊取車號JFT－490│        │
 │      │            │                    │號機車1輛       │        │
 ├───┼──────┼──────────┼────────┼────┤
 │十七  │97年6月18日 │臺中縣大里市○○路  │以自備之機車鑰匙│地○○  │
 │      │某時        │355號前             │竊取車號JRH－858│        │
 │      │            │                    │號機車1輛       │        │
 ├───┼──────┼──────────┼────────┼────┤
 │十八  │97年5月12日 │臺中縣大里市塗城里  │於夜間以拾得之鑰│癸○○  │
 │      │凌晨3時30分 │光正路60巷53號癸○○│匙侵入癸○○住處│        │
 │      │許          │住處                │內竊取筆記型電腦│        │
 │      │            │                    │1臺及手機1支    │        │
 ├───┼──────┼──────────┼────────┼────┤
 │十九  │97年6月19日 │臺中縣大里市塗城里  │以自備之鑰匙開啟│丑○○  │
 │      │某時        │塗城路20巷3弄11號前 │車號OB－4381號自│        │
 │      │            │                    │小客車進入車內搜│        │
 │      │            │                    │尋財物而未獲    │        │
 └───┴──────┴──────────┴────────┴────┘


司法院資訊處製作；財團法人民間司法改革基金會備份。
